臺灣桃園地方法院交通事件裁定　　　　93年度交聲字第410 號
原處分機關　交通部公路總局新竹區監理所中壢監理站
異　議　人
即受處分人　甲○○　男　56歲.
上列受處分人因違反道路交通管理處罰條例案件，對於交通部公
路總局新竹區監理所中壢監理站民國93年8 月19日壢監裁字第裁
53-E00000000號所為之裁決聲明異議（原舉發案號：新竹市警察
局竹市警交字第E00000000 號），本院裁定如下：
        主  文
原處分撤銷。
甲○○不罰。
    理  由
一、按交通法庭認為聲明異議有理由，或聲明異議雖無理由而原
    處分不當或違法者，應以裁定將原處分經聲明異議部分撤銷
    ，並自為裁定。道路交通案件處理辦法第20條定有明文。
二、原處分意旨略以：異議人即受處分人甲○○駕駛梁松子所有
    車牌號碼2077-FR 號自小客車，於93年5 月30日11時7 分許
    ，行經新竹市台15線74公里處，因「駕車行經有燈光號誌管
    制之交岔路口闖紅燈」違規，遭新竹市警察局交通隊逕行舉
    發，並填製竹市警交字第E00000000 號通知單。嗣異議人向
    原處分機關提出申訴，經原處分機關請原舉發單位調查結果
    ，新竹市警察局以竹市警交字第0930041886號函復：「本局
    交通隊逕行舉發2077-FR 號車違規，違規人申訴乙案，經查
    本案違規事實十分明確，舉發無訛，．．．．」，仍認受處
    分人有前開違規行為，爰依上函、道路交通管理處罰條例第
    53條第1 項、第85條第2 項、第63條第1 項，違反道路交通
    管理事件統一裁罰基準及處理細則第41條第4 項規定裁處受
    處分人罰鍰新壹幣2,700 元，並記違規點數3 點。
三、聲明異議意旨略以：異議人於93年5 月30日駕駛車牌號碼20
    77-FR 號自小客車行經新竹市台15線74公里處時，因直行車
    道有狀況道路不通，乃依該處指揮人員指示於行車管制燈號
    為紅燈之狀下轉彎，卻遭舉發伊違規闖越紅燈，為此聲明異
    議等語。
四、按「汽車行駛至交岔路口，其行進、轉彎，應遵守燈光號誌
    或交通警察之指示，遇有交通警察指揮與燈光號誌並用時，
    以交通警察之指揮為準。」，道路交通安全規則第102 條第
    1 項第1 款定有明文。而本件異議人即受處分人甲○○固不
    否認有於93年5 月30日11時7 分許，駕駛車牌號碼2077-FR
    號自小客車，行經新竹市台15線74公里，遇該處行車管制燈
    號為紅燈時仍為右轉之事實，惟辯稱伊是依路口指揮人員指
    示行進，並無違規等語。經查，觀諸卷附之舉發照片所示，
    於上開時、地該路口確時有人員在指揮交通，並指示異議人
    所駕駛車輛向右轉行進之情形無誤，且經本院依職權函詢新
    竹市警察局就本案舉發時有無曾派遣人員在當地執行交通指
    揮勤務乙節，該局雖函復稱並未於93年5 月30日11時7 分許
    ，派員在新竹市台15線74公里處執行交通指揮勤務，但依本
    院所提供之舉發照片觀之，確實有人員在交通指揮，僅係無
    從查知何單位等語，有94年2 月22日竹市警一分六字第0940
    002520號新竹市警察局第一分局函1 份在卷可稽，核均與異
    議人陳稱有指揮人員在該路口指示車輛行進情節相符，是異
    議人稱其係依交通指揮人員之指示下始駕車右轉乙情，堪予
    採信。此外，復查無其他證據足證異議人並非聽從交通指揮
    人員指示於行車管制燈號為紅燈狀態下而為駕車右轉行為，
    從而，原處分機關未顧及道路交通安全規則第102 條第1 項
    第1 款之規定，逕以異議人「駕車行經有燈光號誌管制之交
    岔路口闖紅燈」為理由遽以裁罰，即有未洽，是原處分應予
    撤銷，並為不罰之諭知。
五、依道路交通案件處理辦法第20條，裁定如主文。
中　　華　　民　　國　　94　　年　　3 　　月　　11　　日
                          臺灣桃園地方法院交通法庭
                                法  官  賴淑美
以上正本證明與原本無異。
如不服本裁定，應於送達後5 日內，向本院提出抗告狀。
                                書記官　陳育君
中　　華　　民　　國　　94　　年　　3 　　月　　14　　日
